【裁判字號】    97,訴,4372
【裁判日期】    971219
【裁判案由】    毒品危害防制條例
【裁判全文】
臺灣板橋地方法院刑事判決              97年度訴字第4372號
公  訴  人  臺灣板橋地方法院檢察署檢察官
被      告  甲○○
上列被告因違反毒品危害防制條例案件，經檢察官提起公訴（九
十七年度毒偵字第七二五九號），被告就被訴事實為有罪陳述，
本院改行簡式審判程序審理，判決如下：
    主  文
甲○○施用第一級毒品，累犯，處有期徒刑捌月；又施用第二級
毒品，累犯，處有期徒刑伍月，扣案之第二級毒品甲基安非他命
（驗餘淨重零點貳貳肆柒公克），沒收銷燬之，毒品外包裝袋壹
個、吸食器壹組，均沒收之。應執行有期徒刑壹年，扣案之第二
級毒品甲基安非他命（驗餘淨重零點貳貳肆柒公克），沒收銷燬
之，毒品外包裝袋壹個、吸食器壹組，均沒收之。
    事實及理由
一、本件犯罪事實及證據，除犯罪事實欄第十五行補充為「嗣經
    上訴臺灣高等法院以九十六年度上訴字第二八九五號判決減
    刑為有期徒刑三月十五日、一月十五日，應執行有期徒刑四
    月確定」、末行甲基安非他命重量更正為「驗餘淨重○．二
    二四七公克」，證據補充「被告甲○○於本院審理中就被訴
    之事實為有罪之陳述」及「交通部民用航空局航空醫務中心
    九十七年九月八日航藥鑑字第○九七四五二三號毒品鑑定書
    一紙」外，餘均引用如附件檢察官起訴書之記載。
二、按依現行（修正後）毒品危害防制條例就施用毒品者，祇於
    「初犯」及「五年後再犯」二種情形，有其追訴條件之限制
    ，即須於初犯經觀察、勒戒或強制戒治釋放後，五年內均無
    施用毒品之行為，始能認其前所實施之觀察、勒戒或強制戒
    治已足遮斷毒癮，而得於五年後再犯時，再予適用初犯之規
    定，重行觀察、勒戒等程序。倘五年內已經再犯，被依法追
    訴處罰，縱其第三次（或第三次以上）施用毒品之時間在初
    犯釋放五年以後，即與「五年後再犯」之情形有別，且因已
    於「五年內再犯」，顯見其再犯率甚高，原實施觀察、勒戒
    或強制戒治，已無法收其實效，而無五年戒斷期之存在，自
    無再經觀察、勒戒及強制戒治之必要，應得逕行追訴處罰，
    此有最高法院九十五年度台上字第一○七一號判決足資參照
    。查被告前因施用毒品案件，經本院裁定送觀察、勒戒後，
    認無繼續施用毒品傾向，於民國八十八年三月五日出所，並
    經臺灣板橋地方法院檢察署檢察官以八十八年度偵字第三一
    七六號為不起訴之處分確定；復因施用毒品案件，經本院裁
    定送觀察、勒戒後，認有繼續施用毒品傾向，再經本院裁定
    令入戒治處所施以強制戒治，並經同署以八十九年度毒偵字
    第六八一四號聲請簡易判決處刑，經本院以八十九年度重簡
    字第一六四○號判處有期徒刑五月確定，經停止戒治交付保
    護管束而於九十年八月二十日出所，並於同年十一月二十日
    保護管束期滿；再因施用毒品案件，經本院裁定令入戒治所
    施以強制戒治，於九十二年六月十七日強制戒治期滿執行完
    畢，並經同署以九十年度毒偵字第四三五○號提起公訴，經
    同院以九十一年度易緝字第一五五號判處有期徒刑八月確定
    ，與前開案件接續執行，於九十三年五月十九日假釋出監，
    並於同年六月二十三日縮刑期滿執行完畢；復因施用毒品案
    件，經同院以九十六年度訴字第一二三一號判處有期徒刑七
    月、三月，嗣經上訴臺灣高等法院以九十六年度上訴字第二
    八九五號判決減刑為有期徒刑三月十五日、一月十五日，應
    執行有期徒刑四月確定，甫於九十七年三月四日執行完畢，
    此有臺灣高等法院被告前案紀錄表及在監在押全國紀錄表附
    卷可按。被告本次再犯施用毒品犯行，依上揭最高法院判決
    意旨，顯非五年後再犯，自合於毒品危害防制條例第二十三
    條第二項之起訴條件。
三、被告於上揭強制戒治執行完畢釋放後，再犯本件施用毒品之
    犯行，核其施用第一級毒品海洛因，所為係犯毒品危害防制
    條例第十條第一項之施用第一級毒品罪；被告施用第二級毒
    品甲基安非他命，所為係犯同條例第十條第二項之施用第二
    級毒品罪。其施用前後非法持有海洛因、甲基安非他命之行
    為，為施用毒品之當然手段，應為施用毒品之行為所吸收，
    均不另論罪。被告所犯上揭施用第一級毒品、第二級毒品罪
    ，犯意各別，行為互殊，應予分論併罰。被告前有事實欄所
    載之前科犯行，最近一次徒刑之執行完畢紀錄係九十七年三
    月四日，此有上開被告前案紀錄表在卷可稽，被告於五年以
    內，故意再犯本件最重本刑為有期徒刑以上之罪，應依刑法
    第四十七條第一項之規定，論以累犯，並加重其刑。爰審酌
    被告屢次施用毒品而不思悔改，品行不端，意志力薄弱，其
    施用毒品經強制戒治後，仍無法斷絕施用毒品惡習，若非將
    其處以較長之刑期，與社會上毒品來源隔離，使其能深自反
    省，斷絕與毒品之接觸，不足以改正施用毒品惡習，並懲所
    犯及被告犯罪後對於施用毒品之犯行，已經坦承，態度良好
    等一切情狀，分別量處如主文所示之刑，以資懲儆，並定其
    應執行之刑。末查，扣案施用所餘之甲基安非他命（驗餘淨
    重○．二二四七公克），為查獲之毒品，不問屬於犯人與否
    ，應依毒品危害防制條例第十八條第一項前段之規定，沒收
    銷燬之；至扣案之毒品外包裝袋一個及吸食器一組，則係被
    告所有供施用毒品所用之物，業據被告於本院審理時供承在
    卷，爰依刑法第三十八條第一項第二款之規定，沒收之。
據上論斷，應依刑事訴訟法第二百七十三條之一第一項、第二百
九十九條第一項前段、第三百十條之二、第四百五十四條第二項
，毒品危害防制條例第十條第一項、第二項、第十八條第一項前
段，刑法第十一條前段、第四十七條第一項、第五十一條第五款
、第三十八條第一項第二款，判決如主文。
本案經檢察官林珮菁到庭執行職務。
中    華    民    國    97    年    12    月    19    日
                    臺灣板橋地方法院刑事第四庭
                              法  官  王綽光
以上正本證明與原本無異
如不服本判決應於收受送達後十日內向本院提出上訴書狀，並應
敘述上訴理由; 其未敘述上訴理由者，應於上訴期間屆滿後二十
日內向本院補提理由書（均需按他造當事人之人數附繕本，切勿
逕送上級法院）
                              書記官  許清秋
中    華    民    國    97    年    12    月    19    日
附錄本案論罪科刑法條全文：
毒品危害防制條例第10條
施用第一級毒品者，處 6 月以上 5 年以下有期徒刑。
施用第二級毒品者，處 3 年以下有期徒刑。


司法院資訊處製作；財團法人民間司法改革基金會備份。
